臺灣高雄地方法院刑事判決　　　　　　　　　　　　九十一年度易字第一五號
　　公　訴　人　臺灣高雄地方法院檢察署檢察官
　　被　　　告　甲○○
右列被告因竊盜等案件，經檢察官提起公訴（九十一年度偵字第三二六七號、九十一
年度偵字第四三一三號），本院判決如左：
    主  文
甲○○竊盜，處拘役參拾日，如易科罰金，以參佰元折算壹日；又行使偽造私文書，
足以生損害於公眾及他人，處有期徒刑參月，如易科罰金，以參佰元折算壹日。均緩
刑參年。
如附表所示偽造之「陳寶秀」簽名拾枚、指印玖枚，均沒收。
    事  實
一、甲○○於民國九十年十二月三十一日十六時五分許，在高雄市前金區○○○路五
    十九號「大立百貨公司」十樓，見鳳雄百貨行聘僱之臨時專櫃小姐侯淑貞正在處
    項他項事務，竟意圖為自己不法之所有，趁侯淑貞不注意時，自陳覽之架上徒手
    竊取黑色皮衣乙件（價值新台幣三萬三千八百八十元），得手後，即轉身離開上
    開專櫃，旋為侯淑貞發覺，乃尾隨追至「大立百貨公司」一樓，將甲○○攔住後
    報警處理，並經警扣得前開皮衣乙件。嗣經警帶回高雄市政府警察局新興分局自
    強路派出所訊問時，甲○○因未帶自己之身分證，適其受陳寶秀委託辦理電話註
    銷而持有陳寶秀之身分證，乃冒用「陳寶秀」之名義應訊，並基於偽造署押之故
    意，接續於（一）、高雄市政府警察局新興分局自強路派出所九十年十二月三十
    一日警訊筆錄上偽造「陳寶秀」署押一枚、捺指印二枚，（二）、逮捕通知書通
    知本人聯上偽造「陳寶秀」簽名一枚、捺指印一枚及通知親友聯上偽造「陳寶秀
    」簽名一枚、捺指印一枚，（三）、高雄市政府警察局新興分局九十年十二月三
    十一日扣押筆錄上偽造「陳寶秀」簽名三枚、捺指印二枚，（四）、高雄市政府
    警察局新興分局扣押物品目錄表上偽造「陳寶秀」簽名一枚、捺指印一枚，（五
    ）、贓物照片指認書上偽造「陳寶秀」簽名一枚、捺指印一枚，（六）、臺灣高
    雄地方法院檢察署檢察官九十年十二月三十一日內勤偵訊筆錄上偽造「陳寶秀」
    簽名一枚。被告並承接上開偽造署押及行使偽造私文書之故意，在附表編號二所
    示之權利告知書上偽簽「陳寶秀」之姓名並捺指印各一枚，表示係陳寶秀本人知
    悉接受偵訊時可行使之權利之意思後，將該權利告知書交付承辦員警，以此方式
    行使該偽造之權利告知書，均足生損害於「陳寶秀」及國家刑罰權之正確行使。
    嗣因甲○○深覺良心不安，乃於九十一年一月二日，前往高雄市政府警察局新興
    分局自強路派出所，對於未發覺之行使偽造文書罪部分自首，並表明願接受裁判
    之意思，始為警發覺。
二、案經高雄市政府警察局新興分局報告暨臺灣高雄地方法院檢察署檢察官自動檢舉
    偵查起訴。
    理  由
一、右揭事實，業據被告甲○○坦承不諱，核與證人侯淑貞及陳寶秀於偵訊時證述之
    情節相符，復有贓物領據乙紙及附表所示高雄市政府警察局新興分局警訊筆錄、
    權利告知書、逮捕通知書、扣押筆錄、扣押物品目錄表、贓物照片指認書、臺灣
    高雄地方法院檢察署檢察官內勤偵訊筆錄各乙份附卷可稽，足證附表所示文件上
    「陳寶秀」之簽名及指印為被告所偽造無訛。次查，被告於前揭文件上偽造「陳
    寶秀」之簽名及捺指印並持之以行使等行為，足使被害人陳寶秀之身分被混淆，
    名譽受損害，並妨害國家刑罰權之正確行使，是被告之行為足以生損害於被害人
    陳寶秀及司法機關。綜上所述，被告自白與事實相符，本案事證明確，被告竊盜
    及行使偽造私文書犯行堪以認定。
二、按被告於附表編號二所示之權利告知書上偽造「陳寶秀」之簽名並捺指印，表示
    「陳寶秀」已知悉接受偵訊時可行使之權利之意思，此等文書自屬刑法第二百十
    條所稱之私文書。核被告所為，係犯刑法第三百二十條第一項竊盜罪、同法第二
    百十六條、第二百十條行使偽造私文書罪。被告在九十年十二月三十一日於高雄
    市政府警察局新興分局自強路派出所內接受警訊及於臺灣高雄地方法院檢察署接
    受內勤檢察官訊問時，基於一個偽造「陳寶秀」署押之犯意，先後多次在附表所
    示之文件上偽造「陳寶秀」之簽名及捺指印，係屬在密接之時間及地點，基於同
    一犯意，接續施行數個動作，侵害同一之法益，應為接續犯，屬單純一罪。被告
    偽造「陳寶秀」之署押，屬偽造私文書之階段（部分）行為，爰不另論罪。被告
    偽造私文書（權利告知書）之低度行為，為行使偽造私文書之高度行為所吸收，
    亦不另論罪。是公訴人認被告另涉有刑法第二百十七條偽造署押罪尚有未洽。至
    被告所犯竊盜罪及行使偽造私文書二罪，犯意各別，行為不同，為數罪，應分論
    併罰之。而被告就其行使偽造私文書之部分，於犯罪尚未發覺前，即前往高雄市
    政府警察局新興分局自強路派出所自首，並表明願接受裁判之意，有上開派出所
    及高雄市政府警察局新興分局刑事組九十一年一月二日警訊筆錄各乙份在卷可按
    ，爰依刑法第六十二條規定，減輕其刑。審酌被告前無犯罪紀錄，素行良好，有
    臺灣高等法院被告全國前案紀錄表在卷可查，徒因一時為物慾所蔽，不知自制，
    犯下竊盜犯行，並於警、偵訊時冒名應訊並偽造「陳寶秀」之署押，不僅損及陳
    寶秀之權益，亦有害於司法機關偵查案件之正確性，惡性自非輕淺，惟事後深表
    悔悟，並就行使偽造文書部分，在犯罪未被發覺前自首，贓物之價值、犯罪之動
    機、手段、所生之危害尚非重大及其他一切之情狀，從輕量處如主文所示之刑，
    並分別諭知易科罰金之折算標準。又被告前未曾受有期徒刑以上之宣告，有臺灣
    高等法院被告全國前案紀錄表附卷可按，其因一時失慮，偶罹刑典，經此偵、審
    程序及此刑之宣告後，應知警惕而無再犯之虞，本院認所宣告之刑以暫不執行為
    適當，併諭知緩刑參年，以啟自新。按指印同為代表冒用者之姓名，作用及效力
    與簽名無異，且簽名與捺指印，係出於同一偽造署押之犯意，是其所捺指印雖為
    被告所有，要屬同一偽造署押之犯行，從而附表所載文件上偽造之「陳寶秀」簽
    名十枚、指印九枚，依刑法第二百十九條規定，不問屬於犯人與否，均併予宣告
    沒收。至附表編號二之權利告知書，雖為被告供犯罪所用之物，然已由被告持交
    承辦警員存查，已非被告所有，即不予宣告沒收，併予敘明。
三、公訴人雖漏未就被告於附件編號二所示之權利告知書上偽造「陳寶秀」之簽名並
    捺指印，以之交付警員之行使偽造私文書之犯行提起公訴，然上開事實與公訴人
    起訴之偽造署押部分，有吸收犯之裁判上一罪之法律關係，為起訴效力所及，本
    院自得一併審理，附此敘明。
據上論斷，應依刑事訴訟法第二百九十九條第一項前段，刑法第二百十六條、第二百
十條、第三百二十條第一項、第五十一條第十款、第二百十九條、第四十一條第一項
、第六十二條、第七十四條第一款，罰金罰鍰提高標準條例第一條前段、第二條，判
決如主文。本案經檢察官陳永章到庭執行職務。
中      華      民      國      九十一      年    四    月    二十九    日
                                  臺灣高雄地方法院刑事第三庭
                                      法  官    李淑惠
右正本證明與原本無異。
如不服本判決，應於判決送達後十日內，向本院提出上訴狀。
                                      書記官    曾秀鳳
中      華      民      國      九十一      年    四    月    二十九    日
附表：
一、高雄市政府警察局新興分局自強路派出所九十年十二月三十一日警訊筆錄上「陳
    寶秀」簽名一枚、指印二枚。
二、犯罪嫌疑人權利告知書上「陳寶秀」簽名、指印各一枚。
三、逮捕通知書之通知本人聯上「陳寶秀」簽名、指印各一枚及通知親友聯上「陳寶
    秀」簽名、指印各一枚。
四、高雄市政府警察局新興分局九十年十二月三十一日扣押筆錄上「陳寶秀」簽名三
    枚、指印二枚。
五、高雄市政府警察局新興分局扣押物品目錄表上「陳寶秀」簽名、指印各一枚。
六、贓物照片指認書上「陳寶秀」簽名、指印各一枚。
七、臺灣高雄地方法院檢察署檢察官九十年十二月三十一日內勤偵訊筆錄上「陳寶秀
    」簽名一枚。
